【裁判字號】    97,訴,1436
【裁判日期】    971112
【裁判案由】    公共危險等
【裁判全文】
臺灣臺南地方法院刑事判決              97年度訴字第1436號
公  訴  人  臺灣臺南地方法院檢察署檢察官
被      告  丙○○
                   （現在臺灣臺南監獄臺南分監執行中）
上列被告因竊盜案件，經檢察官提起公訴（97年度營偵字第1200
號），被告就被訴事實為有罪之陳述，本院裁定進行簡式審判程
序，判決如下：
    主  文
丙○○犯竊盜罪，累犯，處有期徒刑陸月，如易科罰金，以新臺
幣壹仟元折算壹日。
    事  實
一、丙○○曾因違反毒品危害防制條例及妨害風化等案件，經法
    院分別判處有期徒刑六月、十月及二年二月確定，經定應執
    行刑有期徒刑三年三月確定，於民國九十六年二月五日因假
    釋付保護管束，並於同年九月二十八日假釋期滿視為執行完
    畢。仍不知悔改，意圖為自己不法之所有，於九十七年六月
    二十四日淩晨一時五十四分許，騎乘車號ＳＶ─１２８號輕
    型機車，進入臺南縣鹽水鎮○○路段臨時攤販集中市場內，
    趁當時無人看守之際，徒手竊取鋪設在該市場溝渠上方、臺
    南縣鹽水鎮公所所有之水溝蓋六塊，得手後旋即離去，嗣經
    市場管理員乙○○發現水溝蓋遭竊後報警，由警調取市場監
    視錄影器後循線查知上情。
二、案經乙○○訴由臺南縣警察局新營分局報請臺灣臺南地方法
    院檢察官偵查起訴。
    理  由
一、上開事實，業據被告丙○○於審理中坦承不諱，核與證人乙
    ○○於警詢證述之情節相符，並有現場及監視錄影翻拍照片
    共十二張及卷附監視器光碟之翻拍照片共四十六張附卷可稽
    （見警卷第五至一三頁、本院卷第二九至五二頁），足見被
    告之自白與事實相符，應可採信。本案事證明確，被告犯行
    堪以認定，應依法論科。
二、核被告所為，係犯刑法第三百二十條第一項之普通竊盜既遂
    罪（原起訴被告另涉犯刑法第一百八十五條之妨害公眾往來
    安全罪，嗣經蒞庭檢察官減縮此部分起訴事實）。被告有如
    前述之前案科刑及執行紀錄，有卷附臺灣高等法院被告前案
    紀錄表可按，其受有期徒刑之執行完畢，五年以內故意再犯
    本件有期徒刑以上之罪，為累犯，應依刑法第四十七條第一
    項之規定加重其刑。爰審酌被告正值青壯，不思以正途賺取
    財物，竟隨意竊取市場內攤販旁之水溝蓋，不僅使臺南縣鹽
    水鎮公所須額外支出公帑購置水溝蓋，也增加鎮公所管領上
    之困難，且至該市場攤販購物之民眾，很可能因水溝蓋遭竊
    取之缺口而跌倒受傷，所生危害非輕，兼衡其素行、犯罪動
    機、智識程度、家庭狀況及為警查獲之初辯稱其有吃ＦＭ２
    ，精神恍惚云云，於本院審理中才坦承犯行之犯罪後態度等
    一切情狀，量處如主文所示之刑，並諭知易科罰金之折算標
    準。
據上論斷，應依刑事訴訟法第二百七十三條之一第一項、第二百
九十九條第一項前段，刑法第三百二十條第一項、第四十七條第
一項、第四十一條第一項前段，刑法施行法第一條之一第一項、
第二項前段，判決如主文。
本案經檢察官甲○○到庭執行職務。
中    華    民    國    97    年    11    月    12    日
                  刑事第九庭  審判長  法  官  蔡奇秀
                                      法  官  蔡盈貞
                                      法  官  林欣玲
以上正本證明與原本無異。
如不服本判決應於收受本判決後10日內向本院提出上訴書狀，並
應敘述具體理由。其未敘述上訴理由者，應於上訴期間屆滿後20
日內向本院補提理由書狀（均須按他造當事人之人數附繕本）「
切勿逕送上級法院」。
                                      書記官  鄭佩玉
中    華    民    國    97    年    11    月    12    日
附錄本案論罪科刑法條：
刑法第320條
意圖為自己或第三人不法之所有，而竊取他人之動產者，為竊盜
罪，處 5 年以下有期徒刑、拘役或 5 百元以下罰金。
意圖為自己或第三人不法之利益，而竊佔他人之不動產者，依前
項之規定處斷。
前二項之未遂犯罰之。


司法院資訊處製作；財團法人民間司法改革基金會備份。
